ACORDAO-COMPLETO-2438273

ACÓRDÃO 13986/2020 ATA 43/2020 - PRIMEIRA CÂMARA

VISTOS, relatados e discutidos estes autos em que se apreciam recursos de reconsideração interpostos por Luiz Carlos Attiê e Maria Lúcia Salles, respectivamente ex-Prefeito e ex-Secretária de Saúde do Município de Cristalina/GO, contra o Acórdão 2478/2019-TCU-Primeira Câmara, por meio do qual este Tribunal julgou irregulares as contas da ex-Secretária, condenando-a em débito, no valor original de R$ 16.700,00 (22/12/2010) , com a consequente aplicação de multa, no valor de R$ 13.000,00, cominando, ainda, multa ao ex-Prefeito, no valor de 8.000,00, no âmbito de tomada de contas especial (TCE) ,
ACORDAM os Ministros do Tribunal de Contas da União, reunidos em sessão da Primeira Câmara, ante as razões expostas pelo Relator, em:
9.1. com fundamento no art. 32, inciso I e parágrafo único, da Lei 8.443/1992, c/c o artigo 285, caput e §2º, do Regimento Interno do TCU, não conhecer do recurso de reconsideração interposto por Luiz Carlos Attiê;
9.2. com fundamento nos arts. 32, inciso I, e 33 da Lei 8.443/1992, conhecer e dar provimento ao recurso de reconsideração interposto por Maria Lúcia Salles para tornar insubsistentes os itens 9.4 e 9.5 do Acórdão 2478/2019-TCU-Primeira Câmara e, com fundamento nos art. 1º, inciso I, art. 16, inciso II, art. 18 e art. 23, inciso II, da Lei 8.443/1992, julgar regulares com ressalva as contas da recorrente;
9.3. dar ciência deste acórdão aos recorrentes.

Recursos de reconsideração interpostos contra o acórdão que julgou irregulares as contas dos recorrentes, condenando ao pagamento de débito e multa, no âmbito de tomada de contas especial (TCE), relativa a recursos do Sistema Único de Saúde.

Primeira Câmara

Município de Cristalina/GO.

3. Recorrentes: Luiz Carlos Attiê (XXX.592.971-XX); Maria Lúcia Salles (XXX.174.401-XX).

13.1. Ministros presentes: Walton Alencar Rodrigues (Presidente), Bruno Dantas (Relator) e Vital do Rêgo.
13.2. Ministros-Substitutos presentes: Augusto Sherman Cavalcanti e Weder de Oliveira.

BRUNO DANTAS

Ministro Walton Alencar Rodrigues.

Cuidam os autos de recursos de reconsideração interpostos por Luiz Carlos Attiê (peças 120, 121 e 149) e Maria Lúcia Salles (peça 152) , respectivamente ex-Prefeito e ex-Secretária de Saúde do Município de Cristalina/GO, contra o Acórdão 2478/2019-TCU-Primeira Câmara (peça 93) , por meio do qual este Tribunal julgou irregulares as contas da ex-Secretária, condenando-a em débito, no valor original de R$ 16.700,00 (22/12/2010) , com a consequente aplicação de multa, no valor de R$ 13.000,00, cominando, ainda, multa ao ex-Prefeito, no valor de 8.000,00, no âmbito de tomada de contas especial (TCE) .
O débito decorreu da não comprovação de despesas, custeadas com recursos do Sistema Único de Saúde (SUS) , pagos à empresa Farma Produtos Hospitalares Ltda.
A deliberação recorrida, relatada pelo Ministro Walton Alencar Rodrigues, apresentou o seguinte teor:
"9.1. acolher as alegações de defesa de Ricardo Horta de Alvarenga
9.2. julgar regulares as contas de Ricardo Horta de Alvarenga, dando-lhe quitação plena;
9.3. considerar revel Maria Lúcia Salles;
9.4. julgar irregulares as contas de Maria Lúcia Salles, com fundamento nos arts. 1º, inciso I, 16, inciso III, alíneas 'c' e 'd', 19, caput, e 23, inciso III, alínea 'a', da Lei 8.443/1992, condenando-a ao pagamento da quantia a seguir especificada e fixando o prazo de quinze dias, a contar da notificação, para comprovar, perante o Tribunal, o recolhimento da dívida aos cofres do Fundo Nacional de Saúde, atualizada monetariamente e acrescida dos juros de mora, calculados a partir da data discriminada, até a data do recolhimento, na forma da legislação em vigor:
	DATA DA OCORRÊNCIA
	VALOR ORIGINAL (R$) 

	22/12/2010
	16.700,00

9.5. aplicar a Maria Lúcia Salles a multa prevista nos arts. 19, caput, e 57 da Lei 8.443/1992, no valor de R$ 13.000,00, fixando-lhe o prazo de 15 (quinze) dias, a contar da notificação, para que comprove perante o Tribunal (art. 23, inciso III, alínea 'a', da Lei 8.443/1992) o recolhimento da dívida aos cofres do Tesouro Nacional, atualizada monetariamente desde a data do acórdão até a do efetivo recolhimento, se paga após o vencimento, na forma da legislação em vigor;
9.6. aplicar a Luiz Carlos Attié (CPF XXX.592.971-XX) a multa prevista no art. 58, inciso IV, da Lei 8.443/1992, no valor de R$ 8.000,00, fixando-lhe o prazo de 15 (quinze) dias, a contar da notificação, para que comprove perante o Tribunal (art. 23, inciso III, alínea 'a', da Lei 8.443/1992) o recolhimento da dívida aos cofres do Tesouro Nacional, atualizadas monetariamente desde a data do acórdão até a do efetivo recolhimento, se paga após o vencimento, na forma da legislação em vigor;
9.7. autorizar, desde logo, com fundamento nos art. 28, inciso II, da Lei 8.443/1992, a cobrança judicial das dívidas, caso não atendidas as notificações, de acordo com o art. 219, inciso II, do Regimento Interno do TCU;
9.8. fixar o prazo de 90 dias para que o Fundo Nacional de Saúde (FNS) :
9.8.1. apure os indícios de superfaturamento apontados no Relatório de Auditoria 11252 da Seaud/GO, nos produtos fornecidos pela empresa Calmedy Medical Sistems Ltda., em decorrência do Pregão 1/2010, objeto dos pagamentos relacionados no item 98, XI, da instrução transcrita no relatório, dando conhecimento a este Tribunal do resultado dessa apuração e das providências adotadas com vistas à restituição dos valores eventualmente pagos indevidamente;
9.8.2. informe as medidas administrativas, previstas no art. 6º, § 2º, da IN-TCU 71/2012, tendentes ao recolhimento, pelo Município de Cristalina/GO, dos valores recebidos a maior do Programa de Saúde Bucal, relativos ao período de outubro de 2010 a março de 2011, totalizando R$ 12.000,00;
9.9. determinar à Sec-GO que encaminhe ao Fundo Nacional de Saúde os elementos necessários ao cumprimento das determinações feitas no subitem anterior;
9.10. dar ciência desta deliberação ao Procurador-Chefe da Procuradoria da República no Estado de Goiás, para a adoção das medidas que entender cabíveis, em conformidade com o art. 16, § 3º, da Lei 8.443/1992."
Admiti o processamento do recurso interposto por Maria Lúcia Salles, porquanto preenchidos os requisitos de admissibilidade previstos no art. 33 da Lei 8.443/1992, sem a atribuição de efeito suspensivo. Não admiti, contudo, o recurso interposto por Luiz Carlos Attiê, por restar intempestivo e não apresentar documentos novos capazes de suplantar a intempestividade (peça 166) .
Instruído o presente feito, faço reproduzir, com os ajustes que julgo pertinentes, o exame técnico e o encaminhamento oferecidos pela Secretaria de Recursos deste Tribunal (peça 179) , que contou com a anuência do corpo diretivo da unidade (peça 180) e do Ministério Público junto ao TCU (peça 181) :
"HISTÓRICO
2. Trata-se de tomada de contas especial instaurada pelo Fundo Nacional de Saúde (FNS) contra ex-secretários municipais de saúde de Cristalina-GO em decorrência das seguintes irregularidades apuradas por auditorias realizadas pelo componente federal do Sistema Nacional de Auditoria do SUS (SNA) com recursos do Sistema Único de Saúde (SUS) naquela municipalidade em 2010 (peça 1, p. 37 e 51) .
a) recebimento de recursos a maior do Programa Saúde Bucal, já que foram destinados a custear quantidade de equipes maior do que efetivamente estavam em atividade; e
b) a não comprovação das despesas pagas supostamente para aquisição de medicamentos e outros insumos.
2.1. No âmbito desta Corte, após o saneamento dos autos, foi elaborada instrução de mérito propondo que fossem julgadas irregulares as contas da então Secretária Municipal de Saúde Maria Lúcia Salles, ora recorrente, em razão das duas irregularidades acima transcritas (peça 89) , com imputação de débito e aplicação de multa, e que fosse apenado o ex-Prefeito pelo não atendimento de diligência oriunda desta Corte, com aplicação da multa prevista no art. 58, inciso IV, da Lei 8.443/1992. Os dirigentes da Unidade Técnica anuíram à referida proposta de encaminhamento (peças 90 e 91) .
2.2. O Ministério Público/TCU, em parecer acostado à peça 92, ratifica a proposta de encaminhamento da Unidade Técnica com a ressalva de que o valor a ser imputado como débito a Maria Lúcia Sales, relativa ao Programa Saúde Bucal, não seria de R$ 24.000,00, mas de R$ 12.000,00.
2.3. Esta Corte, acompanhando o voto do Relator a quo (peça 94) , proferiu o acórdão recorrido afastando a parcela do débito relativa ao Programa Saúde Bucal.
EXAME DE ADMISSIBILIDADE
3. Reitera-se os exames preliminares de admissibilidade (peças 131 e 158) , ratificados pelo Exmo. Ministro Bruno Dantas (peça 166) , que concluiu pelo não conhecimento do recurso interposto por Luiz Carlos Attiê, por ser intempestivo e não apresentar fatos novos, e pelo conhecimento daquele interposto por Maria Lúcia Salles, eis que preenchidos os requisitos processuais aplicáveis à espécie, sem a concessão de efeito suspensivo.
EXAME TÉCNICO
4. Delimitação do recurso
4.1. Constitui objeto do recurso examinar as seguintes questões:
a) se há prescrição a ser declarada;
b) se a decretação de revelia, na fase processual anterior, deve ser revista;
c) se a nota fiscal juntada comprova a regularidade do gasto pela qual a recorrente foi condenada; e
d) se os gastos com as equipes do Programa Saúde Bucal foram regulares.
5. Prescrição.
5.1. Não há que se falar em prescrição, seja pela norma constante do art. 205 do Código Civil, seja pelas normas da Lei 9.873/1999.
5.2. O débito é datado de 22/12/2010 (peça 93) , a citação da recorrente ocorreu em 25/7/2017 (peça 60) e o acórdão condenatório é de 19/3/2019 (peça 93) , não se verificando o transcurso do prazo decenal previsto no Código Civil.
5.3. Também não transcorreu o prazo quinquenal da Lei 9.873/1999 sem que houvesse ato praticado pela Administração Pública interrompendo a prescrição (art. 2º da citada Lei) ou a paralisação do processo por período superior a três anos, o que faria incidir a prescrição intercorrente, eis que a presente tomada de contas especial foi instaurada em 5/9/2013 (peça 1, p. 3) , há instrução da Unidade Técnica desta Corte datada de 16/12/2014 (peça 15) , a citação da recorrente ocorreu em 25/7/2017 (peça 60) e o acórdão condenatório foi proferido em 19/3/2019 (peça 93) .
6. Revelia.
6.1. Sustenta a recorrente que a notificação a ela enviada pelo Tribunal na fase processual anterior foi endereçada a procurador sem poderes para recebe-la, esclarecendo os fatos à peça 152, p. 13-14.
Análise
6.2. Não assiste razão à recorrente. Constata-se que o ofício de notificação (peças 103 e 109) foi recebido no endereço do advogado então constituído nos autos pelo recorrente (Washington Luiz; endereço: Rua Dr. Paca, 31, bairro Nova Vila, Pires do Rio/GO) , mediante procuração que conferiu amplos poderes para a promoção da defesa da outorgante judicial e extrajudicialmente (peça 70) , conforme prescreve o art. 105 do Código do Processo Civil.
6.3. É de se consignar que o mencionado dispositivo legal não exige a concessão de poderes específicos para receber notificações, conforme se observa:
Art. 105. A procuração geral para o foro, outorgada por instrumento público ou particular assinado pela parte, habilita o advogado a praticar todos os atos do processo, exceto receber citação, confessar, reconhecer a procedência do pedido, transigir, desistir, renunciar ao direito sobre o qual se funda a ação, receber, dar quitação, firmar compromisso e assinar declaração de hipossuficiência econômica, que devem constar de cláusula específica. 
6.4. Registre-se, ainda, que não se deve tomar como restritiva a menção aos poderes para 'fazer carga, cópias, retirada de todos os documentos e processos' constante daquele mandato (peça 70) , visto que consistem em atos corriqueiros e imediatos que um advogado constituído precisa empreender para levar a efeito seus serviços.
6.5. Dessa forma, é possível afirmar que o advogado Washington Luiz, ao tempo da expedição do Ofício 0349/2019-TCU/Seproc (peça 103) , de 28/5/2019, possuía poderes e era legitimado para receber tal comunicação processual, conforme procuração até então válida (peça 70, acostada aos autos em 31/8/2017) .
6.6. Tal instrumento de mandato somente foi revogado posteriormente, em 19/11/2019 (peça 140, p. 5) . Além do mais, a comunicação processual foi expedida em conformidade com o disposto no art. 179, II, § 7º, do RI/TCU.
7. Nota fiscal juntada aos autos.
6.1. Traz a recorrente, junto às suas razões recursais, nota fiscal que alega comprovar a boa e regular aplicação dos recursos públicos federais a ela imputados como débito, afirmando que a simples apresentação do documento fiscal é suficiente para comprovar o gasto e a ausência de prejuízo ao erário.
6.2. Apesar de o valor da nota fiscal não coincidir com o valor do gasto, sustenta a recorrente que, por demonstrar dispêndio em montante superior ao débito, somado ao fato de haver nos presentes autos comprovação de que os pagamentos havidos no âmbito da Prefeitura Municipal de Cristalina/GO muitas vezes eram realizados com verbas provenientes de mais de uma conta bancária, o que foi acatado pelo Tribunal na fase processual anterior, devem suas contas serem julgadas regulares, afastando o débito e a multa a ela imputados na fase processual anterior.
6.3. Por fim, esclarece a recorrente que a nota fiscal por ela trazida, apesar de não ser documento inédito nos autos, a versão anterior analisada tanto pelos auditores do Ministério da Saúde quanto por este Tribunal estava incompleta e, somente por esse motivo, não foi considerada para que o gasto por ela efetuado fosse considerado regular.
Análise
6.4. Na fase processual anterior a Unidade Técnica desta Corte assim tratou a ausência de comprovação da regularidade do gasto efetuado pela recorrente (peça 54) :
'30. Conforme disposto na instrução precedente (peça 45) , os elementos constantes nos autos não possibilitam fazer a vinculação de cada um dos valores sacados (indicados na tabela acima) com os documentos fiscais apresentados (mencionados anteriormente) , apenas com as respectivas ordens de pagamento (peça 44, p. 4-19) . Como o que se questiona é a ausência de comprovação daquelas despesas pagas, a simples apresentação de documento fiscal com valor que pode abarcar vários pagamentos não se mostra adequada, carecendo demonstração da vinculação ventilada.
31. A exceção fica por conta de três pagamentos relacionados na tabela acima. Ao primeiro responsável, Sr. Luiz Francisco Luzzi, foi atribuída a responsabilidade pelo primeiro pagamento, no valor de R$ 7.963,20, em 11/2/2010, com recursos do PAB Fixo; para este pagamento, é possível fazer a vinculação entre ele e a Nota Fiscal 49, emitida em 9/2/2010, pela empresa Calmedy, porque corresponde ao mesmo valor. Para dois pagamentos atribuídos ao segundo responsável, Sr. Ricardo Horta, nos valores de R$ 50.000,00 e R$ 49.419,00, em 8/7 e 16/7/2010, respectivamente, também se pode vinculá-los à Nota Fiscal 89, emitida em 30/3/2010, daquela empresa, porque a somatória deles corresponde ao valor do documento fiscal. Para estes pagamentos, portanto, não se cabe aventar ausência de comprovação da despesa, o que acarretará exclusão do primeiro responsável em relação a esta ocorrência e diminuição do montante a que o segundo deve responder.'
6.5. Contudo, em instrução posterior (peça 89) a mesma Unidade Técnica, analisando as razões de justificativa trazidas aos autos por Ricardo Horta de Alvarenga, ante os argumentos tecidos pelo responsável acerca da desorganização na realização dos pagamentos no âmbito da Prefeitura Municipal de Cristalina/GO, propôs, e esta Corte acatou, se considerar comprovados gastos cujos pagamentos não correspondiam aos valores das notas fiscais mas suplantavam os gastos realizados com recursos federais (peça 89, p. 16-17, parágrafo 66) .
6.6. Nessa mesma instrução consta a informação de que a nota fiscal n. 509, emitida pela empresa Farma Produtos Hospitalares, que daria amparo ao gasto efetuado pela recorrente constava dos autos, por não constar a discriminação dos produtos adquiridos, não poderia ser aceita (peça 89, p. 17) , o que de fato se verifica dos autos, eis que a referida nota, constante da peça 29, p. 4, parcialmente transcreve os medicamentos adquiridos, assim tendo se manifestado aquela Unidade Técnica (peça 89, p. 16) :
'64. Por fim, quanto ao pagamento à empresa Farma, como a responsável permaneceu silente, não apresentando a documentação comprobatória demandada, com vistas a comprovar a referida despesa ou excluir sua responsabilidade acerca da ocorrência a ela atribuída (como fez o outro responsável) , persiste sob sua responsabilidade o débito de R$ 16.700,00. Como visto, nos autos há cópia parcial do documento apenas.' (peça 29, p. 4) 
6.7. Não obstante, nesta fase recursal a recorrente logrou trazer aos autos a nota fiscal completa no valor global de R$ 21.711,90 (peça 152, p. 27) e, ante a presença de ordem de pagamento e comprovante de transferência, ambos no valor de R$ 16.700,00 (peça 29, p. 2-3 e 5) , o que não difere dos documentos apresentados pelo outro responsável e aceitos pelo Tribunal, deve a referida nota fiscal ser aceita por esta Corte para a comprovação da boa e regular aplicação dos recursos antes impugnados.
7. Programa Saúde Bucal.
7.1. A recorrente tece diversos argumentos acerca da regularidade das aplicações no Programa Saúde Bucal que, conforme se demonstrará a seguir, prescindem de transcrição ou de serem resumidos na presente instrução.
Análise
7.2. Não há razões para a recorrente se insurgir, haja vista que este Tribunal, na fase processual anterior, acatou o voto do Relator a quo que assim dispõe:
'Relativamente às contas de Maria Lúcia Salles, que não acudiu à citação deste Tribunal, permanece não comprovada a despesa de R$ 16.700,00, bem como injustificados os repasses a maior efetuados à conta do Programa de Saúde Bucal, totalizando R$ 12.000,00.
Analisando, contudo, os normativos que regulamentam o Programa de Saúde Bucal, bem assim o Relatório Complementar de Auditoria do Departamento Nacional de Auditoria-Denasus (peça 2, pg. 216/233) , verifica-se que os valores relativos às ESB são repassados pelo FNS aos Fundos Municipais de Saúde.
Sendo assim, considerando que as auditorias realizadas pelo FNS não indicaram, tampouco há nos autos informações acerca de irregularidades na gestão dos recursos recebidos a maior pela Município de Cristalina/GO, pode-se inferir que os respectivos valores foram aplicados em benefício do referido ente, fato que, a meu ver, consoante previsto no art. 3º da Decisão Normativa-TCU 57/2004, impede que o débito recaia exclusivamente sobre a ex-secretária de saúde.
Nada obstante, considerando que o valor do débito, atualizado até 18/02/2019, corresponde a R$ 38.257,84, com fulcro nos artigos 6º, inciso II, e 7º, inciso III, da IN-TCU 71/2012, deixo de determinar a citação do município, o que, conforme disciplina o § 2º do citado art. 6º, 'não exime a autoridade administrativa de adotar outras medidas administrativas ao seu alcance ou requerer ao órgão jurídico pertinente as medidas judiciais e extrajudiciais cabíveis, com vistas à obtenção do ressarcimento do débito apurado.' 
Sendo assim, julgo irregulares as contas de Maria Lúcia Salles, nos termos do art. 12, inciso II, alíneas 'c' e 'd', da Lei 8.443/1992, condenando-a ao pagamento do débito no valor de R$ 16.700,00, com os acréscimos legais calculados a partir de 22/12/2010, bem como ao pagamento da multa prevista no art. 57 do aludido diploma legal.'
7.3. Assim, por não ter sido condenada em relação aos recursos destinados ao referido programa, não há interesse recursal da recorrente nos referidos questionamentos.
CONCLUSÃO
8. Da análise anterior conclui-se que:
a) não há prescrição a ser declarada;
b) a decretação de revelia, na fase processual anterior, foi correta;
c) a nota fiscal juntada pela recorrente comprova a regularidade do gasto pela qual foi condenada; e
d) não há motivos para se apontar a regularidade dos gastos com as equipes do Programa Saúde Bucal, eis que não há débito ou aplicação de multa em razão de irregularidades na gestão do referido programa.
8.1. Dessa forma, deve ser dado provimento ao recurso para se afastar o débito imputado e a multa aplicada à recorrente.
PROPOSTA DE ENCAMINHAMENTO
9. Ante o exposto, submete-se à consideração superior a presente análise do recurso de reconsideração interposto por Luiz Carlos Attiê e Maria Lúcia Salles contra o Acórdão 2478/2019-TCU-Primeira Câmara, propondo-se, com fundamento nos arts. 32, inciso I, e 33, da Lei 8.443/1992:
a) não conhecer do recurso de reconsideração interposto por Luiz Carlos Attiê;
b) conhecer do recurso de reconsideração interposto por Maria Lúcia Salles e, no mérito, dar-lhe provimento para afastar o julgamento irregular das contas, a condenação em débito e a multa a ela imputada;
c)  comunicar o teor da decisão que vier a ser proferida aos recorrentes e aos demais interessados."
É o relatório.

8.1. Jader Saint Clair de Almeida Filho (145.163/OAB-MG) e outros, representando Maria Lúcia Salles;  
8.2. Natalia Moreira Silva (153.796/OAB-MG), representando Luiz Carlos Attiê.

Procurador Sergio Ricardo Costa Caribé.

TOMADA DE CONTAS ESPECIAL. FUNDO NACIONAL DE SAÚDE. PROGRAMA DE SAÚDE BUCAL. NÃO COMPROVAÇÃO DE PAGAMENTOS. REVELIA. DÉBITO. MULTA. RECURSO DE RECONSIDERAÇÃO. NÃO CONHECIMENTO DE UM DOS RECURSOS. PROVIMENTO DO OUTRO PARA AFASTAR O DÉBITO E A MULTA.

TOMADA DE CONTAS ESPECIAL (TCE)

Secretaria de Recursos (Serur); Secretaria de Controle Externo de Tomada de Contas Especial (SecexTCE).

Em julgamento, recursos de reconsideração interpostos por Luiz Carlos Attiê e Maria Lúcia Salles, respectivamente ex-Prefeito e ex-Secretária de Saúde do Município de Cristalina/GO, contra o Acórdão 2478/2019-TCU-Primeira Câmara, por meio do qual este Tribunal julgou irregulares as contas da ex-Secretária, condenando-a em débito, no valor original de R$ 16.700,00 (22/12/2010) , com a consequente aplicação de multa, no valor de R$ 13.000,00, cominando, ainda, multa ao ex-Prefeito, no valor de 8.000,00, no âmbito de tomada de contas especial (TCE) . 
O débito decorreu da não comprovação de despesas, custeadas com recursos do Sistema Único de Saúde (SUS) , pagos à empresa Farma Produtos Hospitalares Ltda. A multa aplicada ao ex-Prefeito, por sua vez, decorreu do não atendimento de diligência oriunda desta Corte.
Nesta oportunidade, a Secretaria de Recursos (Serur) apresenta a seguinte delimitação das razões recursais: 
2.1. se há prescrição a ser declarada;
2.2. se a decretação de revelia, na fase processual anterior, deve ser revista;
2.3. se a nota fiscal juntada comprova a regularidade do gasto pela qual a recorrente foi condenada; e
2.4. se os gastos com as equipes do Programa Saúde Bucal foram regulares.
Após examinar as razões recursais, a Serur concluiu pelo não conhecimento do recurso interposto por Luiz Carlos Attiê e pelo provimento do recurso interposto por Maria Lúcia Salles para afastar o julgamento pela irregularidade das contas, a condenação em débito e a multa que lhe fora cominada, proposta que contou com a concordância do Ministério Público junto ao TCU.
II
Preliminarmente, ratifico o despacho exarado no sentido de conhecer do recurso interposto por Maria Lúcia Salles, porquanto preenchidos os requisitos de admissibilidade previstos no art. 33 da Lei 8.443/1992, sem a atribuição de efeito suspensivo, e de não conhecer do recurso interposto por Luiz Carlos Attiê, por restar intempestivo e não apresentar documentos novos capazes de suplantar a intempestividade.
Quanto ao mérito, concordo com a análise empreendida pela secretaria especializada, transcrita no relatório precedente, a qual analisou os argumentos recursais, razão pela qual incorporo seus fundamentos às minhas razões de decidir.
O débito imputado à recorrente fundou-se na constatação de que a nota fiscal apresentada pela Farma Produtos Hospitalares não continha a discriminação dos produtos adquiridos. Nesta fase recursal, a recorrente apresenta o documento fiscal completo, no entanto, em valor superior (R$ 21.711,90) ao da despesa a ser comprovada (R$ 16.700,00) .
A Serur, por seu turno, propõe que seja aplicado à recorrente o mesmo entendimento dispensado a outro responsável nos autos, Ricardo Horta de Alvarenga, em relação ao qual o TCU considerou comprovadas despesas cujos pagamentos, apesar de não corresponderem aos valores das notas fiscais, suplantavam os gastos realizados com recursos federais. 
No caso da recorrente, a nota fiscal informa o valor de R$ 21.711,90, enquanto que a ordem de pagamento e o comprovante de transferência apresentam o valor de R$ 16.700,00. Desse modo, com fundamento no princípio da isonomia, acolho a proposta da unidade instrutora, a qual contou também com a concordância do MPTCU, nos seguintes termos (peça 181, p. 1) :
"7. Conforme já registrei neste processo (peça 92, p. 4) , a forma como a despesa era liquidada e paga dificultou a vinculação dos documentos fiscais aos pagamentos questionados. Diante desse cenário, a despeito da diferença entre os valores da nota fiscal e da ordem de pagamento e transferência, anuo à ponderação da unidade técnica no sentido de considerar suficiente o documento apresentado pela Sra. Maria Lúcia Salles, devendo ser considerada elidida a irregularidade."
Por fim, tenho que as demais alegações recursais foram suficientemente analisadas pela Serur, logo, por dever de síntese e objetividade processuais, remeto à instrução reproduzida no relatório que compõe esta decisão.
Feitas essas considerações, entendo que deve ser dado provimento ao recurso de reconsideração interposto por Maria Lúcia Salles, de forma a reformar o acórdão recorrido, julgando-lhe as contas regulares com ressalva. 
	Ante o exposto, voto por que o Tribunal adote o Acórdão que ora submeto à deliberação deste Colegiado.
TCU, Sala das Sessões Ministro Luciano Brandão Alves de Souza, em 1 de dezembro de 2020.
Ministro BRUNO DANTAS 
Relator